臺灣高等法院刑事判決
109年度交上易字第257號
上  訴  人  
即  被  告  許政國


上列上訴人因公共危險案件，不服臺灣桃園地方法院109年度審
交易字第80號，中華民國109年5月29日第一審判決（起訴案號：
臺灣桃園地方檢察署109年度偵字第5155號），提起上訴，本院
判決如下：
    主  文
上訴駁回。
    事實及理由
一、本案經本院審理結果，認原審以上訴人即被告許政國犯刑法
    第185條之3第1項第1款之罪，為累犯，且被告在此之前，同
    有多次酒後駕車之公共危險前案（最近1次係經法院判處有
    期徒刑8月確定，於民國107年4月5日執行完畢），足見其就
    此類犯罪刑罰反應力甚為薄弱，就本案被告所犯之罪最低本
    刑予以加重，尚不致使被告所受之刑罰超過所應負擔之罪責
    ，造成對其人身自由過苛之侵害，依司法院釋字第775號解
    釋意旨，認仍有加重法定最低本刑之必要，量處有期徒刑10
    月，經核認事用法及量刑均無不當，應予維持，並引用原審
    判決書記載之事實、證據及理由（如附件）。
二、被告上訴意旨略以：伊家中經濟狀況不好，房子在抵押還債
    ，又要照顧離異妻子，伊為家中唯一經濟支柱，請輕判改為
    勞動服務云云。
三、惟查，原判決業於理由中敘明被告構成累犯之前案，且被告
    在本件之前，同有酒後駕車公共危險前案，本次是第8次觸
    犯相同之罪，有本院被告前案紀錄表可按。是以被告前因酒
    後不能安全駕駛之公共危險罪而經判處徒刑並執行完畢，若
    真有如前述家庭因素羈絆，理應產生警惕作用，並因此自我
    約束控管才是，然又再犯本件，可見其有特別惡性而有相當
    可責性，是原審同此認定，並就被告犯罪情節及科刑部分之
    量刑基礎，於理由欄內具體說明，顯已斟酌刑法第57條各款
    事由，並未逾越法定刑度，亦無明顯之裁量權濫用，自難遽
    指違法不當（最高法院75年台上字第7033號判決意旨參照）
    ，則原審對被告所宣告之刑已逾有期徒刑6月，自不得易服
    社會勞動。是被告以前詞提起上訴，並無理由，應予駁回。
據上論斷，應依刑事訴訟法第373條、第368條，判決如主文。
本案經臺灣桃園地方檢察署檢察官王以文提起公訴，被告提起上
訴，臺灣高等檢察署檢察官吳廣莉到庭執行職務。
中　　華　　民　　國　　109 　年　　9 　　月　　9 　　日
                  刑事第十四庭  審判長法　官  黃斯偉
                                      法　官  紀凱峰
                                      法　官  許泰誠
以上正本證明與原本無異。
不得上訴。
                                      書記官  朱子勻
中　　華　　民　　國　　109 　年　　9 　　月　　10　　日
附件              
臺灣桃園地方法院刑事判決           109年度審交易字第80號
公　訴　人　臺灣桃園地方檢察署檢察官
被　　　告　許政國　男　47歲（民國00年0月00日生）
                    身分證統一編號：Z000000000號 
                    住○○市○○區○○路000 巷0 弄0 ○00
                      號
上列被告因公共危險案件，經檢察官提起公訴（109 年度偵字第
5155號），被告於準備程序中就被訴事實為有罪之陳述，經本院
告知簡式審判程序之旨，並聽取當事人之意見後，裁定改依簡式
審判程序審理，判決如下：
    主  文
許政國吐氣所含酒精濃度達每公升零點二五毫克以上而駕駛動力
交通工具，累犯，處有期徒刑拾月。
    事實及理由
一、本件犯罪事實及證據，除證據部分補充「被告許政國於本院
    準備程序及審理時之自白」外，其餘均引用檢察官起訴書之
    記載（詳如附件）。
二、核被告所為，係犯刑法第185 條之3 第1 項第1 款之駕駛動
    力交通工具而吐氣所含酒精濃度達每公升0.25毫克以上罪。
三、被告前於民國105 年間，因公共危險案件，經本院以105 年
    度審交易字第773 號判決處有期徒刑8 月確定，並於107 年
    4 月5 日縮短刑期執行完畢，有臺灣高等法院被告前案紀錄
    表附卷可參，其受徒刑之執行完畢後，5 年以內故意再犯本
    案有期徒刑以上之罪，為累犯，而參照司法院大法官釋字第
    775 號解釋意旨，被告前已犯有公共危險犯行，足顯被告對
    刑之執行不知悔改，其前對刑罰之反應力亦屬薄弱，此次加
    重最低本刑，對其人身自由所為之限制自無過苛之侵害，是
    認應依刑法第47條第1 項規定加重其刑。
四、爰審酌被告前已有多次酒後駕車之公共危險犯行，竟仍不知
    自律己行，再次於飲酒後猶騎乘普通重型機車行駛於公眾往
    來之道路，危及道路交通安全，且缺乏尊重其他用路人生命
    、財產安全之觀念，為警測得其吐氣所含酒精濃度高達每公
    升0.45毫克，所為實不足取，兼衡被告之智識程度及生活狀
    況，暨其犯後自白，態度尚可等一切情狀，量處如主文所示
    之刑，以示懲儆。
據上論斷，應依刑事訴訟法第273 條之1 第1 項、第299 條第1
項前段、第310 條之2 、第454 條第2 項，刑法第185 條之3 第
1 項第1 款、第47條第1 項，刑法施行法第1 條之1 第1 項，判
決如主文。
本案經檢察官王以文提起公訴，經檢察官丁俊成到庭執行職務。
中    華    民    國     109    年     5    月   29   日
                  刑事審查庭    法  官  陳品潔
以上正本證明與原本無異。
如不服本判決應於收受判決後20日內向本院提出上訴書狀，並應
敘述具體理由。其未敘述上訴理由者，應於上訴期間屆滿後20日
內向本院補提理由書(均須按他造當事人之人數附繕本)「切勿逕
送上級法院」。
                                書記官  邱汾芸
中    華    民    國     109    年    5     月   29   日
附錄本案論罪科刑依據之法條：
中華民國刑法第185條之3
駕駛動力交通工具而有下列情形之一者，處 2 年以下有期徒刑
，得併科 20 萬元以下罰金：
一、吐氣所含酒精濃度達每公升零點二五毫克或血液中酒精濃度
    達百分之零點零五以上。
二、有前款以外之其他情事足認服用酒類或其他相類之物，致不
    能安全駕駛。
三、服用毒品、麻醉藥品或其他相類之物，致不能安全駕駛。
因而致人於死者，處 3 年以上 10 年以下有期徒刑；致重傷者
，處 1 年以上 7 年以下有期徒刑。
曾犯本條或陸海空軍刑法第 54 條之罪，經有罪判決確定或經緩
起訴處分確定，於五年內再犯第 1 項之罪因而致人於死者，處
無期徒刑或 5 年以上有期徒刑；致重傷者，處 3 年以上 10 年
以下有期徒刑。

附件：
臺灣桃園地方檢察署檢察官起訴書      109年度偵字第5155號 
       被　　　告　許政國　男　47歲（民國00年0月00日生）
                        住○○市○○區○○路000巷0弄0○
                        00號
                        國民身分證統一編號：Z000000000號
上列被告因公共危險案件，業經偵查終結，認應提起公訴，茲將
犯罪事實及證據並所犯法條分述如下：
        犯罪事實
一、許政國前於民國105 年間，因公共危險案件，經臺灣桃園地
    方法院於105 年12月19日，以105 年度審交易字第773 號判
    決處有期徒刑8 月確定，入監服刑，於107 年4 月5 日縮短
    刑期執行完畢。詎仍不知悔改，自109 年2 月2 日中午12時
    許起至同日下午1 時許止，在桃園市○○區○○路000 巷0
    弄0 ○00號住處飲酒，明知飲酒後已達不得駕駛動力交通工
    具之程度，仍於同日下午2 時35分許，自其住處騎乘車牌號
  &0000; 碼000-000 號普通重型機車離去。嗣於同日下午2 時4
    0分許
    ，行經桃園市龍潭區中央街179 巷口前，為警攔檢盤查，於
    同日下午2 時44分許，測得其吐氣所含酒精濃度達每公升
    0.45毫克。
二、案經桃園市政府警察局龍潭分局報告偵辦。
        證據並所犯法條
一、上揭犯罪事實，業據被告許政國於警詢及偵訊中坦承不諱，
    並有酒精測定紀錄表、桃園市政府警察局舉發違反道路交通
    管理事件通知單各1 份在卷可稽，被告犯嫌堪以認定。
二、核被告所為，係犯刑法第185 條之3 第1 項第1 款之公共危
    險罪嫌。又查被告前有如犯罪事實欄所載之論罪科刑及執行
    情形，有本署刑案資料查註紀錄表附卷可憑，其於徒刑執行
    完畢5 年內，故意再犯本件有期徒刑以上之罪，為累犯，請
    參照大法官會議釋字第775 號解釋意旨，審酌依刑法第47條
    第1 項之規定，加重其刑。
三、依刑事訴訟法第251條第1項提起公訴。
    此　致
臺灣桃園地方法院
中　　華　　民　　國　　109 　年　　2 　　月　　12　　日
                          檢　察　官　王  以  文
本件證明與原本無異
中　　華　　民　　國　　109 　年　　2 　　月　　15　　日
                          書  記  官  劉  玉  秋
附錄所犯法條全文：
中華民國刑法第185條之3
駕駛動力交通工具而有下列情形之一者，處 2 年以下有期徒刑
，得併科 20 萬元以下罰金：
一、吐氣所含酒精濃度達每公升零點二五毫克或血液中酒精濃度
    達百分之零點零五以上。
二、有前款以外之其他情事足認服用酒類或其他相類之物，致不
    能安全駕駛。
三、服用毒品、麻醉藥品或其他相類之物，致不能安全駕駛。
因而致人於死者，處 3 年以上 10 年以下有期徒刑；致重傷者
，處 1 年以上 7 年以下有期徒刑。
曾犯本條或陸海空軍刑法第 54 條之罪，經有罪判決確定或經緩
起訴處分確定，於五年內再犯第 1 項之罪因而致人於死者，處
無期徒刑或 5 年以上有期徒刑；致重傷者，處 3 年以上 10 年
以下有期徒刑。